Inventaris van het archief Van Hurck
Nationaal Archief, Den Haag
Familiearchief Van Hurck - Van Barnevelt
Hurck
1631-1786
35228
0.90 meter; 40 inventarisnummers.
Normale geschreven en gedrukte teksten. De Nederlandstalige stukken van vóór ca. 1700 zijn geschreven in het gotische cursiefschrift, met name in de oud-Hollandse klerkencursief.
Nationaal Archief, Den Haag
Hurck, mr. Frans van (1626-1696)
Linde, Machtelt van der
Hurck, Suzanna van (overl., 1736)
Hemert, Diderik van
Hurck, mr. Pieter van (geb., 1657)
Alphen, Angela van (overl., 1727)
Hurck, Judina van (overl., 1745)
Matthaeus, Anthonius (1672-1719)
Roëll, Dionysius Andreas (overl., 1733)
Hurck, mr. Pieter van (overl., 1726)
Gebhardt, Anna Christina
Hurck, Angela Pieternella van
Barnevelt, mr. Willem Hendrik van
Barneveld, mr. Pieter Christiaan van (overl., 1765)
Het archief bevat stukken van verschillende leden van de familie Van Hurck en hun respectievelijke echtgenoten, waaronder onder meer registers van obligaties, stukken betreffende inboedels, promotiebullen, schuldbekentenissen en ingekomen brieven.
Archiefvorming
Geschiedenis van de archiefvormer
Onderstaande stukken werden aangetroffen in het op het Algemeen Rijksarchief berustend rechterlijk archief van Gorinchem.
Het oudste lid van het geslacht Van Hurck, van wie stukken aanwezig zijn, n.l. Mr. Frans van Hurck, was in de tweede helft der 17e eeuw notaris te Delft. Zijn zoon, Mr. Pieter van Hurck, was van 1684 tot 1686 secretaris; van het Hof van Holland en daarna advocaat in Den Haag.
Door het huwelijk van diens kleindochter, Angela Petronella van Hurck met Mr. Willem Hendrik van Barnevelt, schepen en later burgemeester van Gorinchem (overleden aldaar in het jaar 1791), zijn deze familiepapieren terecht gekomen in het rechterlijk-archief van deze stad. Uit dit huwelijk was als oudste zoon geboren Mr. Pieter Christiaan van Barnevelt, schepen van Gorinchem, die in het jaar 1765 aldaar ongehuwd overleed.
Ook van dezen zijn nog enkele stukken aanwezig; met hem stierf de mannelijke lijn van dezen tak van het geslacht Van Barnevelt uit, daar zijn broeders op zeer jeugdigen leeftijd gestorven waren.
Men raadplege voor de geslachten Van Hurck en Van Barnevelt:
De memoriën van Mr. Diderik van Bleyswijk, burgemeester van Gorinchem enz. over de jaren 1734-1755. (Uitgegeven in de Werken van het Historisch Genootschap te Utrecht, Nieuwe Reeks no. 45),
J.H. Scheffer: Genealogie van het geslacht Barnevelt (1877).
Stamboom Van Hurck:
Geschiedenis van het archiefbeheer
De verwerving van het archief
De rechtstitel is (nog) onbekend.
De verwerving van het archief
De rechtstitel is (nog) onbekend.
3.20
Aanwijzingen voor de gebruiker
Openbaarheidsbeperkingen
Volledig openbaar.
Materiële beperkingen
Aanvraaginstructie
Openbare archiefstukken kunnen online worden aangevraagd en gereserveerd. U kunt dit ook via de terminals in de studiezaal van het Nationaal Archief doen. Om te kunnen reserveren dient u de volgende stappen te volgen:
U maakt een profiel aan op www.gahetna.nl, en logt vervolgens in
Via de archiefinventaris (alleen de beschrijvingen met rode nummers) selecteert u het gewenste archiefstuk door op de knop 'Reserveren' te klikken
In het volgende scherm geeft u aan op welke dag u het archiefstuk wilt inzien
Indien u zich bevindt in de studiezaal en een tafelnummer heeft ontvangen kunt u dit nummer vermelden. Als u geen tafelnummer heeft kunt u tafelnummer 777 laten staan
Vervolgens bevestigt u uw reservering door deze te versturen.
Verwant materiaal
Beschikbaarheid van kopieën
Beschrijving van de series en archiefbestanddelen
- Frans van Hurk en Machtelt van der Linde., A.
  Mr. F. van Hurck, geboren in het jaar 1626 te Delft werd op 12 Januari 1651 aldaar als notaris geadmitteerd.
  - Promotiebul van de Universiteit te Leiden voor Frans van Hurck als dokter in de rechten., 1675; 1; 1 charter
  - Blaffaard van obligaties toebehoorende aan François van Hurck, advokaat, en Machteld van der Linde. Aangelegd 1694; bijgewerkt tot, c. 1700; 2; 1 deel
    Voorin een omschrijving der hun toebehoorende huizen en graven in Delft.
- Suzanna van Hurck en Diderik van Hemert, heer van Eeten en Meeuwen., B.
  Diderik van Hemert was raad en burgemeester van Heusden.
  - Stukken betreffende het proces voor den Hoogen Raad, gevoerd door Suzanna van Hurck, als vrouw van Eeten en Meeuwen tegen schepenen en secretaris van Heusden over de wijze van transporteeren enz. van onroerende goederen, gelegen in Eeten en Meeuwen., 1711; 3; 2 stukken in 1 omslag
  - Testament van Suzanna van Hurck, weduwe van Diderik van Hemert, vrouwe van Eeten en Meeuwen. Gelijktijdig afschrift., 1725; 4; 1 stuk
  - Inventaris der goederen nagelaten door Suzanna van Hurck, weduwe van Diderik van Hemert, vrouwe van Eeten en Meeuwen. Gelijktijdig afschrift., 1737; 5; 1 katern
- Mr. Pieter van Hurck en Angela van Alphen., C.
  Mr. Pieter van Hurck was van 1684 tot 1686 secretaris van het Hof van Holland.
  Hierbij bevindt zich ook een stuk afkomstig van Willem van Alphen, secretaris van het Hof van Holland: schoonvader van Pieter van Hurck. (Inv.no.12)
  - Promotiebul van de Universiteit te Leiden voor Pieter van Hurck als dokter in de rechten., 1677; 6; 1 charter
  - Acte van commissie voor Mr. Pieter van Hurck als secretaris van het Hof van Holland., 1684; 7; 1 charter
  - Acte waarbij Angela van Alphen, weduwe van Mr. Pieter van Hurck, voogden benoemt over haar minderjarige descendenten. Gelijktijdig afschrift., 1726; 8; 1 stuk
  - Testament van Angela van Alphen, weduwe van Mr. Pieter van Hurck. Gelijktijdig afschrift., 1727; 9; 1 stuk
  - Acte waarbij Angela van Alphen, weduwe van Mr. Pieter van Hurck, afstand doet ten behoeve van haar dochter van een rentebrief groot 4000 gulden ten laste van Holland en West-Friesland. Grosse., 1727; 10; 1 stuk
  - Inventaris der goederen nagelaten door Angela van Alphen, weduwe van Mr. Pieter van Hurck. In duplo., 1728; 11; 2 katernen in omslag
    Een der exemplaren bevat tevens lijsten van toebedeelde effecten, d.d. 1736 en 1740.
  - Commissie voor Mr. Willem van Alphen tot secretaris-ordinaris van het Hof van Holland., 1631; 12; 1 charter
    Hij was gehuwd met Judith van Clevesteyn en de vader van Angela van Alphen.
- Judina van Hurck, gehuwd met 1e Anthonius Matthaeus, professor te Deventer en 2e. met Dionysius Andreas Roëll, professor en burgemeester te Deventer., D.
  Hierbij bevinden zich ook papieren afkomstig van Anthonius Matthaeus, professor in de rechtsgeleerdheid te Utrecht en sinds 1672 te Leiden en van Elisabeth Pater, ouders van Anthonius Matthaeus Junior. (Inv.nos. 24-26).
  - Blaffaard van obligaties toebehoorende aan Anthonius Matthaeus, professor in de rechtsgeleerdheid te Deventer, en Judina van Hurck. Aangelegd c. 1717 en bijgewerkt tot, c. 1721; 13-15; 3 deelen
    - Bestanddeel 1., 13
    - Bestanddeel 2., 14
    - Bestanddeel 3., 15
  - Codicil van Anthonius Matthaeus, professor in de rechtsgeleerdheid te Deventer., 1719; 16; 1 charter
  - Blaffaard van obligaties toebehoorende aan Judina van Hurck, echtgenoote van en sinds 1733 weduwe van Dionysius Andreas Roëll. Aangelegd 1722 en 1733; bijgewerkt tot, 1742; 17-18; 2 deelen
    Het tweede deel is blijkbaar bijgehouden door Mr. François van Hurck, broeder van Judina.
    - Bestanddeel 1., 17
    - Bestanddeel 2., 18
  - Lijstjes van kleine inkomsten, waarschijnlijk ontvangen door Dionysius Andreas Roëll als burgemeester van Deventer., 1728; 19; 2 stukken in 1 omslag
  - Commissie voor Dionysius Andreas Roëll, burgemeester van Deventer, als raad ter admiraliteit te Harlingen., 1732; 20; 1 charter
  - Alphabetische inventaris van den inboedel van Judina van Hurck, weduwe van Dionysius Andreas Roëll, opgemaakt bij haar verhuizing van Deventer naar Gorinchem., 1740; 21; 1 deel
  - Aanteekeningboek van Judina van Hurck, weduwe van Dionysius Andreas Roëll, over opgenomen geld, verkoop van obligaties enz., 1740-1743; 22; 1 deel
    Van dit deel zijn slechts de eerste 3 pagina's beschreven.
  - Lijst van stukken aangetroffen in den boedel van Judina van Hurck, weduwe van Dionysius Andreas Roëll., z.j. (1745 of later); 23; 1 stuk
  - Blaffaard van obligaties van Elisabeth Pater en Anthonius Matthaeus. Aangelegd in 1662; bijgewerkt tot, 1710; 24; 1 deel
    Deze Anthonius Matthaeus was professor in de rechtsgeleerdheid te Utrecht en sinds 1672 te Leiden; hij is de schrijver der bekende "Veteris aevi Analecta etc." en vele andere werken.
  - Schuldbekentenis groot 500 carolus gulden ten behoeve van Nicolaas Pater verzekerd op een huis in Lauwenrecht buiten Utrecht. 1653. Met dorsale quitantie van Elisabeth Pater d.d. 1662. Met oudere brieven d.d., 1636 en 1640; 25; 3 charters
    De heerlijkheid Lauwenrecht lag vlak bij, thans in de stad Utrecht.
  - Procuratie van Andries Mamuchet van Houdringen op een notaris tot het doen transporteeren ten overstaan van schepenen van Utrecht van zijn huis gelegen aldaar aan de Westzijde van de straat achter den St. Pieter ten behoeve van Anthonius Matthaeus, professor aldaar. Met gelijktijdige verklaring van den secretaris van het gerecht van gedaan transport., 1671; 26; 1 stuk
- Mr. Pieter van Hurck en Anna Christina Gebhardt., E.
  Hierbij bevinden zich ook papieren afkomstig van Anna Tros, weduwe van Paulus Gebhardt, schoonvader van Mr. Pieter van Hurck. (Inv.no. 30).
  Mr. Pieter van Hurck was advokaat in Den Haag.
  - Promotiebul van de Universiteit te Leiden voor Pieter van Hurck, als dokter in de rechten., 1707; 27; 1 charter
  - Acten van admissie voor Mr. Pieter van Hurck als advokaat bij het Hof van Holland (1707), bij den Hoogen Raad (1709) en bij den Raad van Brabant, 27A; 3 charters in 1 omslag
  - Rekeningboek van administratie gevoerd door Mr. Pieter van Hurck ten behoeve van familieleden en andere particuliere personen., 1720-1726; 28; 1 deel
  - Brieven ingekomen bij Mr. Pieter van Hurck betreffende de nalatenschap van Hendrik de Liefde., 1723; 29; 1 omslag
  - Stukken betreffende een proces gevoerd voor het Hof van Holland door Anna Tros, weduwe van Paulus Gebhardt tegen Philippina Reygersman, weduwe van Johan Drabbe, notaris in Bergen op Zoom, betreffende zekere schuldvordering. 1718. Met retroacta d.d., 1716-1717; 30; 1 omslag
    Mr. Pieter van Hurck was hierin advocaat.
- Angela Pieternella van Hurck en Mr. Willem Hendrik van Barnevelt., F.
  W.H. van Barnevelt was schepen en later burgemeester van Gorinchem. In 1749 werd hij benoemd tot weesmeester van de stad en het land van Arkel.
  - Promotiebul van de Universiteit te Utrecht voor Willem Hendrik van Barneveld als dokter in de rechtsgeleerdheid., 1735; 31; 1 charter
  - Stukken betreffende de afrekening van Mr. W.H. van Barnevelt met zijn zusters als mede erfgenamen in den boedel van hun moeder Maria Anna van Hoey, weduwe van Leendert van Barnevelt., 1738-1784; 32; 1 omslag
  - Extract uit de boedelscheiding tusschen Mr. W.H. van Barnevelt als echtgenoot van Angela Pieternella van Hurck, en juffrouw Judina van Hurck, erfgenamen van Anna Paulina van Hurck, haar beider zuster. Afschrift., 1741; 33; 1 stuk
  - Commissiebrieven van de Staten-Generaal voor Willem Hendrik van Barneveld, oud-burgemeester en raad van Gorinchem, als raad ter admiraliteit op de Maza., 1773, 1782; 34; 2 charters
  - Stukken, afkomstig van Mr. Willem Hendrik van Barneveld als toeziend executeur van de nalatenschap van Catarina Verhoven, weduwe van Dirk Speijers, betreffende de erfportie van haar onder last van fideï-commis aan mr. Francois van Altena nagelaten, 1776-1781; 34A; 1 omslag
  - Acte van obligatie, groot 2000 gulden ten laste van Mr. Willem Hendrik van Barneveld en Angela Petronella van Hurck. 1783. Met quitantie d.d., 1786; 35; 1 stuk
- Mr. Pieter Christiaan van Barneveld., G.
  Deze was schepen van Gorinchem; hij stierf ongehuwd in het jaar 1765, op 27 jarigen leeftijd.
  - Promotiebul van de Universiteit te Utrecht voor Pieter Christiaan van Barneveld, als dokter in de rechtsgeleerdheid., 1759; 36; 1 charter
  - Acte van admissie voor Pieter Christiaan van Barneveld als advocaat voor het Hof van Holland., 1759; 37; 1 charter
  - Acte van admissie voor Pieter Christiaan van Barneveld als advocaat voor den Raad en Leenhove van Brabant en de Landen van Overmaze., 1761; 38; 1 charter